【裁判字號】    97,易,2152
【裁判日期】    970922
【裁判案由】    傷害
【裁判全文】
臺灣板橋地方法院刑事判決              97年度易字第2152號
公  訴  人  臺灣板橋地方法院檢察署檢察官
被      告  甲○○
上列被告因傷害案件，經檢察官提起公訴（97年度偵字第18277
號），本院判決如下：
    主  文
甲○○共同傷害人之身體，處拘役伍拾日，如易科罰金，以新臺
幣壹仟元折算壹日。
    事  實
一、甲○○於民國97年5 月26日晚間10時許，偕同真實姓名年籍
    不詳之成年友人共3 人（分別為2 男1 女），前往由乙○○
    所經營、設址在臺北縣板橋市○○街158 巷5 號之「佳欣歌
    友會」唱歌飲酒。因甲○○見到其表哥丙○○與友人正在店
    內飲酒，遂要求乙○○叫喚丙○○前來敬酒，然未獲具體回
    應，竟惱羞成怒，除向丙○○表示「你有錢人了不起，看不
    起我們」（臺語）等話語外，並與前述2 名男性友人共同基
    於傷害之犯意聯絡，由該2 名男子徒手或持啤酒瓶毆打丙○○，致丙○○受有右臉頰2 處撕裂傷各約0.1 公分、頸部多
    處撕裂傷各約0.1 公分、左手肘撕裂傷約0.1 公分、後腦勺
    撕裂傷約3 公分、右手背撕裂傷約0.1 公分及右眼結膜下出
    血、眼皮水腫有抓傷痕跡等傷害，此際甲○○則站在一旁助
    勢，且接連口出「就是要打你有錢人」、「你有錢了不起，
    就是要給你打假的」（臺語）等語，而渠等毆打完丙○○後
    ，隨即揚長離去，嗣經丙○○報警而查知上情。
二、案經被害人丙○○訴由臺北縣政府警察局海山分局報告臺灣
    板橋地方法院檢察署檢察官偵查起訴。
    理  由
一、按被告以外之人（包括證人、鑑定人、告訴人、被害人及共
    同被告等）於審判外之陳述雖不符刑事訴訟法第159 條之1
    至之4 等4 條之規定，而經當事人於審判程序同意作為證據
    ，法院審酌該言詞陳述或書面陳述作成時之情況，認為適當
    者，亦得為證據；當事人、代理人或辯護人於法院調查證據
    時，知有刑事訴訟法第159 條第1 項不得為證據之情形，而
    未於言詞辯論終結前聲明異議者，視為有前項之同意，同法
    第159 條之5 定有明文。立法意旨在於傳聞證據未經當事人
    之反對詰問予以核實，原則上先予排除。惟若當事人已放棄
    反對詰問權，於審判程序中表明同意該等傳聞證據可作為證
    據；或於言詞辯論終結前未聲明異議，基於尊重當事人對傳
    聞證據之處分權，及證據資料愈豐富，愈有助於真實發見之
    理念，且強化言詞辯論主義，使訴訟程序得以順暢進行，上
    開傳聞證據亦均具有證據能力。本件證人即告訴人丙○○、
    證人乙○○於警詢及偵查中之陳述，核其性質雖屬傳聞證據
    ，然被告甲○○未於言詞辯論終結前對該陳述內容表示異議
    ，依上開規定，證人丙○○、乙○○於警詢及偵查中之證言
    應具有證據能力。
二、訊據被告甲○○矢口否認有何傷害告訴人丙○○之犯行，辯
    稱：伊當天和姓名年籍不詳之成年友人共同前往「佳欣歌友
    會」唱歌，是因為丙○○罵伊之媽媽，罵的很難聽，伊同桌
    的友人才過去打丙○○，伊沒有毆打丙○○云云。然查：本
    件案發經過，業據證人乙○○於本院審理中證稱：97年5 月
    26日晚間10時許，甲○○和其朋友有到佳欣歌友會唱歌，甲○○剛到坐一下後，有叫伊去請丙○○過去敬酒，因為甲○○和丙○○是表兄弟，本來丙○○要去敬酒，但因為丙○○
    點的歌剛好播出來了，丙○○就先過去唱歌，唱完後就沒有
    過去跟甲○○敬酒，甲○○再叫店內服務生去請丙○○過去
    敬酒，丙○○就沒有過去，伊就進去廚房煮菜，伊從廚房出
    來時，有聽到甲○○說「你有錢人了不起，看不起我們」（
    臺語），接著跟甲○○同桌的二個人就過去打丙○○，當時
    甲○○坐在原座位上，並說「你有錢人了不起」（臺語），
    未出言阻止其友人不要毆打丙○○，後來其友人打完丙○○
    後，甲○○才過去拉其朋友一起離開，離開前甲○○還有說
    「就是要打你有錢人」這些話；伊後來在清理現場時，有發
    現地上有碎酒瓶，但是伊不知道是桌上倒的還是拿來打人的
    ，伊當時發現丙○○的臉有一些血跡等語在卷（本院卷第31
    、32頁），經核與證人即告訴人丙○○於偵查中證稱：伊和
    朋友在乙○○的店裡唱歌，後來乙○○過來說甲○○要跟伊
    敬酒，伊就和乙○○過去，剛好這時候伊點的歌要播放了，
    伊就去唱歌，沒有過去敬酒，伊唱完歌回到座位時，有人拿
    啤酒瓶朝伊之右臉部砸下去，伊沒有看清楚是甲○○還是甲○○的朋友打伊，甲○○還當場說「你有錢，我要給你打假
    的」等語（97年度偵字第18277 號卷卷第23頁）相符，且告
    訴人確實受有右臉頰2 處撕裂傷各約0.1 公分、頸部多處撕
    裂傷各約0.1 公分、左手肘撕裂傷約0.1 公分、後腦勺撕裂
    傷約3 公分、右手背撕裂傷約0.1 公分及右眼結膜下出血、
    眼皮水腫有抓傷痕跡等傷害，亦有臺北縣立醫院診斷證明書
    、書田泌尿科眼科診所診斷證明書各1 份在卷可稽（上開偵
    查卷第16頁、第30頁），顯見證人乙○○上開證述為真實可
    採，足認與被告同桌之2 名真實姓名年籍不詳成年友人確有
    徒手及以啤酒瓶毆打告訴人之犯行，雖被告未親自毆打告訴
    人，然衡以本件係因被告與告訴人間之敬酒爭執而起，如前
    所述，又該2 名姓名年籍不詳之成年男子不認識告訴人一情
    ，業據被告於偵查中供述明確（偵查卷第23頁），則衡情該
    2 名成年男子當無肇因於與自身無關之事，即同時間決意共
    同傷害告訴人之理，又參以該2 名男子毆打告訴人之際，被
    告不僅未出言阻止，甚至陳稱「你有錢了不起」、「你有錢
    ，我就是要給你打假的」、「就是要打你有錢人」等語，此
    均顯示被告對該2 名友人欲毆打告訴人之行為，事前已知悉
    而有共同之犯意聯絡，而推由該告訴人不知悉其真實姓名年
    籍之2 名成年男子人出手毆打告訴人，使告訴人無從向偵查
    機關提出該出手毆打之人之姓名年籍資料，被告即可將所有
    責任推卸至該2 名男子身上，此由被告與該2 名成年友人同
    桌共飲，卻自警詢、偵查及本院審理中均未說明該2 名友人
    之真實姓名益明。綜上，足認被告與其2 名姓名年籍不詳成
    年友人事前就傷害告訴人犯行確有犯意聯絡，而推由該2 名
    友人出手毆打告訴人，其辯稱未傷害告訴人云云，顯係事後
    卸責之詞，不應採信。本案事證明確，被告犯行堪以認定，
    應予依法論科。
三、核被告甲○○所為，係犯刑法第277 條第1 項之傷害罪。被
    告與2 名真實姓名年籍不詳之成年男子就上開犯行間，有犯
    意聯絡及行為分擔，為共同正犯。爰審酌被告並無犯罪紀錄
    ，有臺灣高等法院被告前案紀錄表1 份在卷可佐，其犯罪動
    機、手段、告訴人所受傷害程度、其迄今未與告訴人達成和
    解賠償其損失，及犯罪後未坦承犯行之態度等一切情狀，量
    處如主文所示之刑，並諭知易科罰金折算標準。
據上論斷，應依刑事訴訟法第299 條第1 項前段、第284 條之1
，刑法第28條、第277 條第1 項、第41條第1 項前段，刑法施行
法第1 條之1 第1 項、第2 項前段，判決如主文。
本案經檢察官陳彥章到庭執行職務。
中    華    民    國    97    年    9     月    22    日
                  刑事第九庭    法  官  俞秀美
以上正本證明與原本無異。
如不服本判決，應於判決送達後10日內敘明上訴理由，向本院提
出上訴狀（應附繕本）。
                                書記官  謝怡貞
中    華    民    國    97    年    9     月    22    日
附錄本案論罪科行之法條：
中華民國刑法第277條
傷害人之身體或健康者，處3 年以下有期徒刑、拘役或1 千元以
下罰金。
犯前項之罪因而致人於死者，處無期徒刑或7 年以上有期徒刑；
致重傷者，處3 年以上10年以下有期徒刑。


司法院資訊處製作；財團法人民間司法改革基金會備份。
